臺灣新竹地方法院刑事判決
109年度訴字第971號
公  訴  人  臺灣新竹地方檢察署檢察官
被      告  彭政嘉


指定辯護人  本院公設辯護人周凱珍    
上列被告因違反槍砲彈藥刀械管制條例案件，經檢察官提起公訴
（109年度偵字第6378、10924號），本院判決如下：
    主  文
彭政嘉未經許可，持有可發射子彈具有殺傷力之槍枝，處有期徒
刑壹年捌月，併科罰金新臺幣捌萬元，罰金如易服勞役，以新臺
幣壹仟元折算壹日。
扣案如附表編號1所示之槍枝，沒收。
    事  實
一、彭政嘉明知可發射子彈具有殺傷力之槍枝及子彈，均係槍砲
    彈藥刀械管制條例所列管之違禁物品，非經主管機關許可不
    得持有，竟基於非法持有可發射子彈具有殺傷力之槍枝及具
    殺傷力子彈之犯意，於民國108年年中某日，在新竹市中正
    市場，自張鏜賢(已死亡)處收受具殺傷力之子彈3顆及槍枝1
    支（槍枝管制編號：0000000000）後，放置在新竹市○區○○
    街0巷00號住處內而持有之。後於109年5月16日，為處理友
    人游建成與他人之糾紛相約談判，即隨身攜帶上開槍彈防身
    。嗣於同日1時1分許，彭政嘉在新竹市東區公道五路與溪埔
    路口，因誤認葉昌鑫所駕駛車號000-0000號自小客車為對方
    人馬，即持上開槍枝對該車輛擊發子彈3顆，致該車輛後擋
    風玻璃碎裂、副駕駛座頭枕、右前車門飾板等處損壞(毀損
    部分經撤回告訴，另由檢察官為不起訴處分)。嗣經報警處
    理後，在現場扣得非制式彈頭（已變形）1顆，而彭政嘉於1
    09年6月2日10時許員警尚未知悉其非法持有上開槍彈前，主
    動至新竹市警察局第二分局文華派出所向員警自首上情，並
    報繳上開槍枝而接受裁判。
二、案經新竹市警察局第二分局報請臺灣新竹地方檢察署檢察官
    偵查起訴。　　
    理  由
壹、本院援引之下列證據資料（供述證據、文書證據），並無證
    據證明係公務員違背法定程序所取得，且檢察官、被告彭政
    嘉及辯護人於本院準備、審理程序中，均同意有證據能力，
    又經本院審認結果，尚無顯有不可信之情況與不得作為證據
    之情形，審酌各該證據資料製作時之情況，無違法不當及證
    明力明顯過低之瑕疵，且均經本院於審理期日提示予檢察官
    、被告及辯護人辨識而為合法調查，自均有證據能力。
貳、實體部分
一、認定犯罪事實所憑之證據及理由：
㈠、上揭事實，業據被告於警詢、偵訊、本院準備及審理程序訊
    問時坦白承認（偵字第6378卷第5-7、79-81、92-93頁、本
    院卷第45-50、75-82頁），復據證人葉昌鑫、游建成分別於
    警詢、偵訊時證述在卷（偵字第6378卷第14-15、92-93頁）
    ，並有新竹市警察局第二分局109年6月2日扣押筆錄暨扣押
    物品目錄表1份、內政部警政署刑事警察局109年8月24日刑
    鑑字第1090061406號鑑定書1份（認扣案槍枝具有殺傷力，
    詳如附表所載）、新竹市警察局第二分局文華派出所109年6
    月2日偵查報告、扣案物及相關採證照片等件在卷可證（偵
    字第6378卷第18-19、95、2-4、50-67頁），且有如附表所
    示槍枝、非制式彈頭（已變形）扣案可佐（本院卷第35、39
    頁），足認被告上開任意性之自白與事實相符，可以採信。
㈡、綜上所述，本件事證明確，被告犯行足以認定，應予依法論
    科。
二、論罪科刑之理由：
　㈠按被告行為後，槍砲彈藥刀械管制條例於109年6月10日修正
    公布，並於同月12日施行生效，且依修法說明以觀，本次槍
    砲彈藥刀械管制條例之修正目的，在於有效遏止持非制式槍
    砲進行犯罪，乃認非制式槍砲與制式槍砲之罪責有一致之必
    要，故於槍砲彈藥刀械管制條例第4條、第7條至第8條均增
    加「制式或非制式」之構成要件，亦即不分制式或非制式，
    凡屬第7條所列各類槍枝型式之槍枝，有殺傷力者，概依第7
    條規定處罰。是以，持有具殺傷力之非制式（改造）手槍之
    犯罪行為，於修法前原依第8條第4項論處，於修正後均改論
    以同條例第7條4項之罪，而修正前該條例第8條第4項規定：
    「未經許可，持有、寄藏或意圖販賣而陳列第1項所列槍枝
    者，處3年以上10年以下有期徒刑，併科罰金新臺幣700萬元
    以下罰金。」、修正後該條例第7條第4項規定：「未經許可
    ，持有、寄藏或意圖販賣而陳列第1項所列槍砲、彈藥者，
    處5年以上有期徒刑，併科新臺幣1000萬元以下罰金。」，
    是修正後該條例第7條第4項之刑罰較修正前第8條第4項規定
    為重，經比較新、舊法，修正後之規定並未較有利於被告，
    依刑法第2條第1項前段之規定，自應適用被告行為時即修正
    前槍砲彈藥刀械管制條例第8條第4項之規定論處。
㈡、核被告所為，係犯修正前槍砲彈藥刀械管制條例第8條第4項
    之非法持有可發射子彈具有殺傷力之槍枝罪、同條例第12條
    第4項之非法持有子彈罪。被告非法持有子彈3 顆，均係相
    同種類之客體，應論以單純一罪；被告以一行為同時非法持
    有槍枝、子彈，則係持有不相同種類之客體，為想像競合犯
    ，應依刑法第55條規定從一重論以非法持有可發射子彈具有
    殺傷力之槍枝罪。
㈢、按對於未發覺之罪自首而受裁判者，得減輕其刑。但有特別
    規定者，依其規定，刑法第62條定有明文。次按犯本條例之
    罪自首，並報繳其持有之全部槍砲、彈藥、刀械者，減輕或
    免除其刑；其已移轉持有而據實供述全部槍砲、彈藥、刀械
    之來源或去向，因而查獲者，亦同，槍砲彈藥刀械管制條例
    第18條第1項亦定有明文。槍砲彈藥刀械管制條例既為刑法
    之特別法，依特別法優於普通法之適用法律原則，該條例第
    18條第1項前段規定，即為刑法第62條但書所示之特別規定
    ，自應優先適用。經查，被告於員警尚未查悉其犯本案前，
    即主動自首並交付上開槍枝予員警等情，前揭偵查報告在卷
    可稽（偵字第6378卷第2-4頁），可知被告於未經有偵查犯
    罪職權之機關或公務員發覺前，即主動坦承非法持有本案槍
    枝、子彈之犯行，堪認被告係於有偵查犯罪職權之公務員未
    發覺犯罪前，自首前揭犯行，並報繳其持有之全部槍枝、子
    彈，符合槍砲彈藥刀械管制條例第18條第1項前段減免其刑
    之規定，本院審酌被告之犯罪情節，認應依上述規定減輕其
    刑。　　
㈣、爰審酌被告無視法令禁止，無故持有具有殺傷力之槍彈，且
    公然持以對人車射擊，幸未造成傷亡，所為已對於他人生命
    、身體及社會治安構成重大危險，實應嚴懲，惟考量其犯後
    始終坦承犯行，態度良好，就毀損車輛部分已賠償被害人損
    失，尚具悔意，兼衡其素行、犯罪動機、目的、手段及持有
    槍彈之數量、期間，暨其高中畢業之智識程度、未婚、從事
    裝潢木工工作、月收入約新臺幣3萬餘元等一切生活情狀，
    量處如主文所示之刑，並就罰金部分諭知易服勞役之折算標
    準。
三、沒收部分
㈠、扣案如附表編號1所示之槍枝，係槍砲彈藥刀械管制條例第4
    條第1項第1款所列之違禁物，應依刑法第38條第1項規定，
    宣告沒收。
㈡、扣案如附表編號2所示之非制式彈頭（已變形）1顆，及業經
    被告擊發之3顆子彈，均已不具子彈之外型及功能，自非違
    禁物，爰不予宣告沒收。
據上論斷，應依刑事訴訟法第299條第1項前段，判決如主文。
本案經檢察官楊仲萍提起公訴，檢察官翁旭輝、高上茹到庭執行
職務。  
中　　華　　民　　國　　110 　年　　4 　　月　　30　　日
                  刑事第一庭  審判長法　官  楊麗文
　　　　　　　　　                  法  官  楊惠芬
　　　　　　　　　                  法  官  魏瑞紅
以上正本證明與原本無異。
如不服本判決應於收受本判決後20日內向本院提出上訴書狀，上
訴書狀應敘述具體理由。上訴書狀未敘述上訴理由者，應於上訴
期間屆滿後20日內補提理由書狀於本院(均須按他造當事人之人
數附繕本 )「切勿逕送上級法院」。 
中　　華　　民　　國　　110 　年　　5 　　月　　3 　　日
                                    書記官  李佳穎
附表：
     扣案物品 數量         說明       備註  1 槍枝管制編號：0000000000號，含彈匣1個） 1支 認係非制式手槍，由仿手槍外型製造之槍枝組裝已貫通之金屬槍管而成，擊發功能正常，可供擊發適用子彈使用，認具殺傷力。 參內政部警政署刑事警察局109年8月24日刑鑑字第1090061406號鑑定書（偵字第6378卷第95頁）  2 非制式彈頭（已變形） 1顆 認係彈頭鉛心。            

附錄：本案論罪科刑法條全文　　　　　　　　　　　　　　　
修正前槍砲彈藥刀械管制條例第8條
未經許可，製造、販賣或運輸鋼筆槍、瓦斯槍、麻醉槍、獵槍、
空氣槍或第4 條第1 項第1 款所定其他可發射金屬或子彈具有殺
傷力之各式槍砲者，處無期徒刑或5 年以上有期徒刑，併科新臺
幣1 千萬元以下罰金。
未經許可，轉讓、出租或出借前項所列槍枝者，處5 年以上有期
徒刑，併科新臺幣1 千萬元以下罰金。
意圖供自己或他人犯罪之用，而犯前二項之罪者，處無期徒刑或
7 年以上有期徒刑，併科新臺幣1 千萬元以下罰金。
未經許可，持有、寄藏或意圖販賣而陳列第1 項所列槍枝者，處
3 年以上10年以下有期徒刑，併科新臺幣7 百萬元以下罰金。
第1 項至第3 項之未遂犯罰之。
犯第1 項、第2 項或第4 項有關空氣槍之罪，其情節輕微者，得
減輕其刑。

槍砲彈藥刀械管制條例第12條第4項
未經許可，持有、寄藏或意圖販賣而陳列子彈者，處5 年以下有
期徒刑，併科新臺幣300 萬元以下罰金。